# 关于合并调整

提问人：samindra 时间：2014-03-30 12:10:39
陈版你好，请教一个合并调整的问题，我将实际情况简化成这样：子公司将成本 30 的农产品（免税）以 100 卖给母公司，母公司期末以 100 的价格全部卖出（增值税13%），合并调整该怎么写

回答人：chenyiwei
借：营业收入 100 ，贷：营业成本 87 ，贷：营业外收入 13.

提问人：samindra 时间：2014-03-30 14:47:52
那如果问题变成 子公司外购了 100 的免税农产品，然后以 200 的售价（销项税 26 ）卖给母公司，母公司将此农产品作为消耗性生物资产，那这个调整分录是将多出来的 13 增加营业外收入还是少减少 13 的消耗性生物资产呢

回答人：chenyiwei
消耗性生物资产的成本仍为原先取得时的扣税后成本87.该 13 的额外可抵扣进项税额确认为合并报表层面的营业外收入。

提问人：zhs7403 时间：2014-03-30 17:37:13
陈老师,我有一些没理解.我认为就是dr 收入 100 cr 成本 100 ？您的抵消=consol层面有一笔重分类 dr 成本 13 cr 营业外收入 13 为什么？
完整分录： 子公司 dr bank 100 cr 收入 100 ；dr 成本 30 cr 存货 30
母：dr 存货 100 cr bank 100 ;dr bank 100 cr 收入 100 cr vat 13,dr 成本 100 cr 存货 100

回答人：chenyiwei
母公司购入时应借存货 87 ，借进项税额 13 ，不是借存货 100 ，相应地会影响到后续合并报表层面销售成本的结转。另外你的母公司对外销售的分录应借记现金或银行存款113.

提问人：samindra 时间：2014-03-30 22:24:01
陈老师，为什么消耗性生物资产的成本仍为 87 ，而不是 100 ？这批消耗性生物资产母公司买回来后，栽种，然后再卖出，就是自产农产品了（是苗木），那么以后母公司再卖的时候是免增值税，那这个 13 不是应该进成本么？

回答人：chenyiwei
请列出你所说情况下母子公司各自的会计分录。

提问人：samindra 时间：2014-03-30 23:25:23
子公司购入时 借：库存商品-农产品 87 借：应交税费-应交增值税（进项税） 13 贷：银行存款 100 卖给母公司 借：银行存款226 贷：主营业务收入 200 贷：应交税费-增（销项税） 26 借：主营业务成本 87 贷：库存商品-农产品 87 母公司买入时 借：消耗性生物资产 226 贷：银行存款 226 麻烦陈老师了，这是我这几天遇到的种植花卉苗木公司的实际情况，不知该如何写合并分录

回答人：chenyiwei
合并抵销分录为：借：营业收入 200 ，借：营业外支出（或管理费用） 26 ，贷：营业成本 87 ，贷：消耗性生物资产 139 。该笔销项税额是子公司应缴纳的，但母公司无法抵扣，属于额外的现金流出。